臺灣高等法院刑事裁定
110年度抗字第1886號
抗  告  人
即受處分人  王志強




上列抗告人即受處分人因聲明異議案件，不服臺灣新北地方法院
中華民國110年11月3日裁定（110年度聲字第3199號），提起抗
告，本院裁定如下：
    主  文
抗告駁回。
    理  由
一、抗告意旨略以：抗告人因遭強制戒治處分提出聲明異議，經
    原審法院裁定駁回，惟檢察官確有執行指揮不當，故不服裁
    定，提起抗告。抗告人於土城看守所執行觀察勒戒期間，經
    評估醫師評估為家人有藥物濫用，且列入計分，而抗告人父
    親已過世，母親及兄姊均無藥物濫用情形，檢察官必須依法
    舉證抗告人母親或兄姊有濫用藥物情形，並指出證明之方法
    。檢察官對於抗告人評估分數表必須依法逐項審查及舉證，
    未依法舉證及將評估分數表送法院裁定，該裁定適法性即已
    違法、違憲，亦屬無效之裁定，是檢察官有違背職務之執行
    指揮不當之處，爰提起本件抗告云云。
二、按受刑人以檢察官執行之指揮為不當者，得向諭知該裁判之
    法院聲明異議，刑事訴訟法第484條定有明文。依上開規定
    ，對於刑之執行，得聲明異議事由，僅限於「檢察官執行之
    指揮為不當」為限。該法條所稱「檢察官執行之指揮不當」
    ，應指檢察官有積極執行指揮之違法及其執行方法有不當等
    情形而言（最高法院101年度台抗字第301號裁定意旨參照）
    。刑罰執行，由檢察官依指揮書附具之裁判書為之，刑事訴
    訟法第457條第1項、第458條已有明定；而判決確定後即生
    效力，檢察官如依確定判決內容為指揮執行，自難指檢察官
    執行之指揮為違法或其執行方法不當；除法院之確定判決或
    定執行刑之確定裁定有違法情事，經非常上訴或再審程序，
    加以撤銷或變更者外，原確定裁判有其執行力，檢察官應據
    以執行；從而，於法院之確定裁判變更前，檢察官據以執行
    ，其執行之指揮即難認有違法或不當（最高法院100年度台
    抗字第936號、103年度台抗字第624號裁定意旨參照）。
三、經查：
  ㈠按上訴得對於判決之一部為之，未聲明為一部者，視為全部
    上訴，刑事訴訟法第348條第1項定有明文，此規定依同法第
    419條規定，於抗告程序準用之。本件抗告人首頁雖係聲明
    對「110年度聲字第3199號」提起抗告，然於抗告狀內敘明
    「檢察官確有執行指揮不當」，有抗告狀在卷可稽（見本院
    卷），則抗告意旨既已明確指出係對檢察官執行指揮不當聲
    明不服，故其抗告範圍應限於原裁定關於「檢察官確有執行
    指揮不當聲明異義」部分，則本院審理範圍限於此部分；至
    於受刑人原聲請重新審理部分，因受刑人未就此部分抗告，
    則非本院審理範圍，合先敘明。
  ㈡抗告人前因施用毒品案件，經臺灣新北地方法院以110年度毒
    聲字第107號裁定送觀察、勒戒後，認有繼續施用毒品之傾
    向，再經臺灣新北地方法院110年度毒聲字第1691號裁定令
    入戒治處所施以強制戒治，嗣經抗告人不服提起抗告，由本
    院於110年9月11日以110年度毒抗字第1261號裁定認抗告無
    理由而駁回確定等情，有上開2件裁定、本院被告前案紀錄
    表存卷可憑。又受處分人就本院110年度毒抗字第1261號聲
    請重新審理，經本院於110年11月9日以110年度聲再第521號
    駁回其聲請，亦有該裁定附卷足稽。故臺灣新北地方檢察署
    檢察官既係據已確定且未經重新審理或非常上訴程序加以撤
    銷或變更之裁定，執行異議人所受強制戒治處分，即無執行
    之指揮違法或其執行方法不當之可言。
　㈢觀之抗告人之聲明異議狀、抗告狀之內容，係針對強制戒治
    評估報告之認定錯誤及檢察官未為舉證、未檢附完整評估分
    數表而爭執，故抗告意旨實係就臺灣新北地方法院110年度
    毒聲字第1691號、本院110年度聲再字第521號強制戒治裁定
    爭執，核與刑之執行或執行方法有指揮違法或不當情形迥異
    ，非屬聲明異議程序所得審究，且該裁定或檢察官之執行指
    揮書未檢附該項證據，亦無違法或不當。從而，原裁定認為
    受處分人之聲明異議不合法，駁回其聲請，於法並無不合。
    抗告人即受刑人猶執前詞，以上開檢察官未舉證說評估表中
    其家人有濫用毒品情形之認定有違法，指摘原裁定不當，為
    無理由，應予駁回。
據上論斷，應依刑事訴訟法第412條，裁定如主文。　　
中　　華　　民　　國　 110　　年　　11　　月　　30　　日
　　　　　　　　　刑事第十七庭  審判長法　官  鄭水銓
　　　　　　　　　　　　　　　　　　  法　官  姜麗君
　　　　　　　　　　　　　　　　　　  法　官  黃雅芬
以上正本證明與原本無異。
如不服本裁定，應於收受送達後五日內向本院提出抗告狀。
                                      書記官  鄭雅云
中　　華　　民　　國　　110 　年　　11　　月　　30　　日